# 关联方交易之交易价格

提问人：桂 红艳 时间：2022-04-18 17:46:34
母公司向子公司购入固定资产，支付 30 万元，子公司账面固定资产净值 16 万元，子公司确认 4 万元的资产处置收益。请问各位，在母公司的附注中，披露“购买销售商品以外的其他资产”交易金额是 30 万元还是 4 万元。

回答人：chenyiwei
首先，因为这是母子公司之间的交易，因此只有在母公司个别报表和子公司个别报表层面才会作为关联交易披露。
在母公司个别报表中，披露的关联交易金额应为交易总额，即 30 万元。